臺灣臺北地方法院刑事判決
110年度訴字第778號
公  訴  人  臺灣臺北地方檢察署檢察官
被      告  林育緯



選任辯護人  張衛航律師
上列被告因詐欺等案件，經檢察官追加起訴（110年度偵字第548
4號），本院判決如下：
    主  文
林育緯犯幫助詐欺取財罪，處有期徒刑參月，如易科罰金，以新
臺幣壹仟元折算壹日。緩刑參年，緩刑期間付保護管束，並應依
如附表九所示之方式向李齊恩支付如附表九所示之損害賠償，且
應於本判決確定時起向指定之政府機關、政府機構、行政法人、
社區或其他符合公益目的之機構或團體提供捌拾小時之義務勞務
，及接受法治教育陸小時。
    事  實
一、林育緯明知將金融機構帳戶之存摺、提款卡及密碼等物提供
    予他人使用，可能助長他人以為掩飾詐欺所得犯罪之用，竟
    不違其本意，基於幫助他人詐欺取財之不確定故意，於民國
    109年4月11日前某日（起訴書誤載為「109年4月15日前某日
    」，應予更正）將提供帳戶予林智威使用可賺取金錢之訊息
    告知余泓緯，余泓緯再轉述予有意願提供帳戶之童振瑜、高
    承楊、紀念君、紀宜君，復由童振瑜介紹同有提供帳戶意願
    之董金坤，嗣董金坤、童振瑜、高承楊、紀念君、紀宜君分
    別將其等所有如附表一所示帳戶網路銀行帳號、密碼，透過
    余泓緯或林育緯層層轉交予詐欺集團成員使用。嗣詐欺集團
    所屬成員取得上開帳戶帳號及密碼後，遂意圖為自己不法所
    有，基於詐欺取財之犯意，於附表二至六所示之時間，以附
    表二至六所示之手法，訛騙附表二至六所示黃俊貴等人，致
    黃俊貴等人均陷於錯誤而依詐欺集團成員指示匯入附表二至
    六所示之金額至附表一所示銀行帳戶內（詳細之時間、被害
    人、詐騙方式、金額、匯款之帳戶均詳附表二至六所示）。
二、案經汪昕暐（起訴書載載為「汪昕偉」，應予更正）訴由屏
    東縣政府警察局潮州分局報請臺灣臺北地方檢察署檢察官偵
    查起訴。　　
    理  由
壹、程序部分：
一、按案件由犯罪地或被告之住所、居所或所在地之法院管轄；
    數人共犯一罪或數罪者，為相牽連之案件；數同級法院管轄
    之案件相牽連者，得合併由其中一法院管轄，刑事訴訟法第
    5條第1項、第6條第1項、第7條第2款分別定有明文。經查，
    共犯董金坤、童振瑜、余泓緯因詐欺案件，前經臺灣臺北地
    方檢察署檢察官以109年度偵字第26934號、第30608號、110
    年度偵字第24號、第8110號、第9632號提起公訴，而由本院
    以110年度易字第527號案件審理，檢察官以被告林育緯係共
    同實施本案犯罪，認與上開受理案件為刑事訴訟法第7條第2
    款所定之數人共犯一罪之相牽連案件，而於上開案件辯論終
    結前之110年10月4日以追加起訴書追加起訴（見本院卷第5
    頁），於法並無不合，本案自應予審理，先予敘明。
二、本院審理範圍：
  ㈠按單一性案件，由於在實體法上之刑罰權單一，在訴訟法上
    為一個審判客體，就其全部事實，自應合一審判，不得割裂
    為數個訴訟客體。是以此類案件之追訴、審判，應適用起訴
    不可分、審判不可分及上訴不可分諸原則，此觀刑事訴訟法
    第267條、第348條第2項等規定自明。而單一性案件，包括
    事實上一罪暨法律上一罪之實質上一罪（如接續犯、繼續犯
    、集合犯、結合犯、吸收犯、加重結果犯等屬之）及裁判上
    一罪（如想像競合犯及刑法修正前之牽連犯、連續犯等屬之
    ）案件（最高法院107年度台上字第2357號刑事判決亦同此
    旨）。又按同一案件繫屬於有管轄權之數法院者，除經共同
    直接上級法院裁定由繫屬在後之法院審判外，應由繫屬在先
    之法院審判，觀之刑事訴訟法第8條規定甚明，而所謂「同
    一案件」應指被告同一、犯罪事實同一而言。至犯罪事實是
    否同一，實務上以起訴請求確定具有侵害性之社會事實是否
    同一，即以起訴擇為訴訟客體之基本社會事實關係為準，且
    無論係實質上一罪或裁判上一罪，均有其適用，最高法院10
    5年度台上字第2832號刑事判決參照。
　㈡經查：
　⒈起訴書犯罪事實欄中雖未載明另案被告高承楊、紀念君、紀
    宜君透過被告林育緯轉交如附表一編號2至5所示金融帳戶資
    料予詐欺集團成員使用之犯行（即附表四編號5至7、附表五
    、附表六部分）；另案被告董金坤將如附表一編號1所示金
    融帳戶透過被告轉交予詐欺集團成員使用，嗣由詐欺集團成
    員為附表二編號1、3至4、7所示詐欺行為之犯罪事實，均核
    與本案即附表二編號2所示經起訴之犯罪事實具有接續犯之
    實質上一罪關係。且經本院認定有罪（詳下述），自為起訴
    效力所及，本院自得一併審究，附此敘明。
　⒉附表二編號5至6、附表三、附表四編號1至4案件雖經檢察官
    另行對被告提起公訴，然起訴之犯罪事實與本案即附表二編
    號2案件具有接續犯之實質上一罪關係，被告及犯罪事實均
    屬同一，且經本院均認定有罪（詳下述），附表二編號5至6
    、附表三、附表四編號1至4之案件自均為同一案件，本院受
    理之本案復繫屬在先，依上述規定，自亦應併予審判。
三、證據能力：
　　本案認定事實所引用之卷證資料，屬於傳聞之供述部分，被
    告及其辯護人於本院準備期日均不爭執，並同意引用為證據
    （見本院卷第152頁），且本院審酌上開證據資料製作時之
    情況，並無違法不當及證明力明顯過低之情況，亦認為以之
    做為證據應屬適當，認上揭證據資料依刑事訴訟法第159條
    之5第1項規定，均例外有證據能力。而本案認定事實所引用
    之非供述證據，並無證據證明係公務員違背法定程序所取得
    ，依刑事訴訟法第158條之4反面解釋，均得為證據。
貳、實體部分：
一、上揭事實，業據被告於本院審理時坦承不諱（見本院卷第25
    2頁），核與附表七所示各證人證述內容大致相符，並有附
    表八「非供述證據」欄所示證據附卷可稽（詳細之證據名稱
    及頁數詳如附表七、八所示），足認被告前揭自白與事實相
    符，堪予採信。
二、論罪科刑：　　　　　　
  ㈠罪名：
　⒈按參與犯罪構成要件之行為者，固不論其主觀上係以自己犯
    罪或幫助他人犯罪之意思而參與，皆為正犯，然所參與者若
    非屬犯罪構成要件之行為，則須其參與係出於為自己犯罪之
    意思，而與其他正犯間有共同犯罪之意思聯絡，始為正犯，
    若係以幫助他人犯罪之意思而參與犯罪構成要件以外之行為
    ，雖對該犯罪自始知情，亦僅得論以幫助犯（最高法院100
    年台上字第6294號判決意旨參照）。次按刑法關於正犯、從
    犯之區別，係以其主觀之犯意及客觀之犯行為標準，凡以自
    己犯罪之意思而參與犯罪，無論其所參與者是否犯罪構成要
    件之行為，皆為正犯，其以幫助他人犯罪之意思而參與犯罪
    ，其所參與者，苟係犯罪構成要件之行為，亦為正犯，必以
    幫助他人犯罪之意思而參與犯罪，其所參與者又為犯罪構成
    要件以外之行為，始為從犯。倘以合同之意思參加犯罪，即
    係以自己犯罪之意思而參與，縱其所參與者為犯罪構成要件
    以外之行為，仍屬共同正犯。而行為人所為構成要件以外之
    行為，究係出於合同即為自己犯罪之意思，抑或僅為幫助他
    人犯罪，性質上雖屬行為人主觀之心理狀態，然仍應依憑直
    接或間接證據，衡酌其參與之原因、目的、程度、內容，與
    其他正犯或共犯間整體分工之脈絡，其分擔部分與該犯罪之
    謀議、實行或完成之關聯性，及其他主、客觀因素，本於經
    驗法則及論理法則，綜合觀察、判斷。至行為人是否為取得
    利益而參與犯罪，實際上有無獲利及獲利之多寡，雖得作為
    上開判斷之部分參考，然並非唯一之考量，蓋無論出於為自
    己犯罪之意思或為幫助他人而參與犯罪，均不以獲利為必要
    （最高法院105年度台上字第1057號判決意旨參照）。是若
    未參與實施犯罪構成要件之行為，且係出於幫助之意思提供
    助力，應屬幫助犯，而非共同正犯。查，被告基於縱有人持
    其所轉交之金融帳戶作為犯罪工具使用亦不違反其本意之不
    確定故意，而將提供帳戶予林智威使用可賺取金錢之訊息告
    知另案被告余泓緯，嗣另案被告董金坤、童振瑜、高承楊、
    紀念君、紀宜君得知前揭訊息後將其等所有如附表一所示金
    融帳戶交由另案被告余泓緯或被告轉交予林智威所屬詐欺集
    團成員，詐欺集團成員遂持以收受附表二至六所示被害人匯
    入遭詐騙之款項等情，均如前述，然被告將提供帳戶可以賺
    取金錢之訊息、及轉交帳戶行為，均非詐欺取財之構成要件
    行為，又無證據證明被告曾與林智威所屬詐欺集團共謀詐欺
    取財計畫而有犯意聯絡，或曾參與詐欺取財犯行構成要件之
    行為分擔，應認被告係出於幫助之意思，協助取得此等帳戶
    資料，便利林智威所屬詐欺集團遂行詐欺取財犯行，資以助
    力，參照前述說明，應論以幫助犯。又實務上施用詐術者一
    人分飾多角之情形亦所在多有，且卷內並無證據顯示被告知
    悉所幫助之詐騙集團成員為3人以上，是核被告所為，係犯
    刑法第30條第1項前段、第339條第1項幫助詐欺取財罪。
　⒉原起訴意旨雖認被告與林智威所屬詐騙集團成員間，就上開
    犯行有犯意聯絡及行為分擔，應構成刑法第339條之4第1項
    第2款之三人以上共同犯詐欺取財罪，然檢察官於111年2月1
    5日本院準備程序時當庭變更起訴法條為同法第30條第1項前
    段、第339條第1項之幫助詐欺取財罪，且經本院於審理時告
    知上開罪名及事實，以供檢察官、被告及辯護人辯論（見本
    院卷第150頁、第232頁），本院就此部分自無庸變更起訴法
    條，併此敘明。
　㈡罪數關係：
　⒈被告將提供帳戶予林智威使用可賺取金錢之訊息告知另案被
    告余泓緯，另案被告余泓緯再轉述予有意願提供帳戶之另案
    被告童振瑜、高承楊、紀念君、紀宜君，另由另案被告童振
    瑜介紹同有提供帳戶意願之另案被告董金坤予另案被告余泓
    緯，嗣另案被告董金坤、童振瑜、高承楊、紀念君、紀宜君
    固分別提供如附表一編號1至5所示金融帳戶網路銀行帳號及
    密碼等物與詐欺集團成員使用等節，已詳前述，然被告係應
    林智威一次請求提供上開訊息，並於密接時間及地點代為層
    轉附表一編號1至5所示金融帳戶資料供林智威所屬詐欺集團
    成員施行詐騙使用，所侵害均為財產法益，各行為間之獨立
    性極為薄弱，依一般社會健全觀念難以強行分離，應合為包
    括之一行為予以評價。
　⒉被告以一接續提供訊息及層轉附表一所示金融機構帳戶資料
    之行為，提供該等金融帳戶予詐欺集團成員使用，使詐騙集
    團成員藉此詐得附表二至六所示被害人之財物，均係以一行
    為而觸犯數罪名，為想像競合犯，應依刑法第55條規定論以
    一幫助詐欺取財罪。　
　㈢減輕其刑：
    被告以幫助之意思，參與構成要件以外之行為，為幫助犯，
    其所犯情節較正犯輕微，爰依刑法第30條第2項之規定，依
    正犯之刑減輕之。
　㈣量刑：
　　爰以行為人之責任為基礎，本院審酌被告將提供帳戶予林智
    威使用可賺取金錢之訊息告知他人，及層轉金融帳戶相關資
    料予詐欺集團成員不法使用，所為非但助長社會詐欺財產犯
    罪之風氣，致使無辜民眾受騙而受有財產上損害，亦擾亂金
    融交易往來秩序，危害社會正常交易安全，復因被告提供他
    人金融帳戶，造成執法機關不易查緝犯罪行為人之真實身分
    ，更增加被害人求償上之困難，實無可取，本不宜寬貸；惟
    念被告犯罪後終能坦承犯行之態度，兼衡其自陳國中畢業之
    智識程度、現從事餐飲業、每月收入約新臺幣3萬元之生活
    狀況（見本院卷第254頁），復考量被告上開行為使詐欺集
    團取得可使用帳戶之數目、素行、犯罪動機、目的、手段、
    情節、所獲利益，及被告迄今未取得附表二至六所示被害人
    諒解、被害人所蒙受財產損失之程度等一切情狀，量處如主
    文所示之刑，並諭知易科罰金之折算標準，以示懲儆。
三、緩刑：
　　末查，被告前未曾故意犯罪受有期徒刑以上刑之宣告，有臺
    灣高等法院被告前案紀錄表附卷可稽，其僅因一時失慮而罹
    刑章，惡性不深，且於犯罪後能坦承犯行，尚有悔意，堪認
    被告經此偵、審程序及刑之宣告後，日後當知所警惕，信無
    再犯之虞，本院認對被告所宣告之刑以暫不執行為適當，並
    衡酌本案之犯罪程度，爰宣告緩刑參年，以勵自新。復斟酌
    被告之犯罪情節，為避免被告因獲得緩刑之宣告而心存僥倖
    ，及期被告於緩刑期間內，能深知戒惕，並從中記取教訓，
    以建立正確法治觀念，認有課予一定負擔之必要，爰依刑法
    第74條第2項第5款規定，命其應於本判決確定時起向檢察官
    指定之政府機關、政府機構、行政法人、社區或其他符合公
    益目的之機構或團體，提供80小時之義務勞務，復審酌附表
    二編號3所示告訴人李齊恩於本院審理時因請求被告賠償超
    過該編號「匯款金額」欄所示金額，致未能成立調解，為確
    保告訴人李齊恩之權益，斟酌被告之犯罪情節，依刑法第74
    條第2項第3款規定，命被告應依附表九所示方式支付告訴人
    李齊恩如附表九所示損害賠償，另考量被告因缺乏法紀觀念
    ，為建立其尊重法治之正確觀念，有命其接受法治教育以預
    防再犯之必要，併依刑法第74條第2項第8款之規定，併諭知
    被告應於本判決確定後接受法治教育課程6小時，復依刑法
    第93條第1項第2款之規定，諭知緩刑期間付保護管束，以收
    矯正及社會防衛之效。又倘被告未遵循本院所諭知如主文所
    示緩刑期間之負擔，情節重大，足認原宣告之緩刑難收其預
    期效果，而有執行刑罰之必要者，依刑事訴訟法第476條及
    刑法第75條之1第1項第4款之規定，檢察官得向本院聲請撤
    銷上開緩刑之宣告，併予敘明。
四、不予宣告沒收之說明：　　　　　
　  按幫助犯僅係對於犯罪構成要件以外行為為加工，並無共同
    犯罪之意思，並不適用責任共同原則，對於正犯所有供犯罪
    所用之物或犯罪所得之物，亦不得為沒收之諭知。如前所述
    ，本案被告係屬幫助犯，其犯罪所得為提供助力之對價（如
    報酬），至於正犯實行詐欺取財之犯罪所得，除有積極證據
    足認被告亦有所朋分外，就正犯之犯罪所得，要無對於被告
    諭知沒收之正當性。本案卷內並無證據證明被告有因提供前
    述訊息及層轉附表一所示金融帳戶資料而自實行詐騙之人處
    獲取任何報酬，是依現存證據，尚無從認定被告有因本案犯
    行而有實際犯罪所得，故無犯罪所得應予宣告沒收之問題，
    末此敘明。　　
五、不另為無罪諭知部分：
  ㈠公訴意旨另認：被告與林智威所屬詐欺集團成員覓得附表一
    編號1所示金融帳戶資料，復由詐欺集團其他成員共同詐欺
    附表二編號2所示告訴人汪昕暐，告訴人汪昕暐因而陷於錯
    誤，依指示匯款至附表一編號1所示帳戶內，旋遭詐欺集團
    成員提領一空部分，涉犯違反組織犯罪防制條例第3條第1項
    後段之參與犯罪組織、洗錢防制法第14條第1項之一般洗錢
    罪嫌等語。
　㈡洗錢防制法部分：
　⒈洗錢防制法係以防制洗錢，打擊犯罪，健全防制洗錢體系，
    穩定金融秩序，促進金流之透明，強化國際合作為立法目的
    ，此觀該法第1條自明。申言之，洗錢防制法之立法目的，
    係在防制特定犯罪不法所得之資金或財產，藉由洗錢行為轉
    換成為合法來源之資金或財產，切斷資金與當初犯罪行為之
    關聯性，隱匿犯罪行為或該資金不法來源或本質，使偵查機
    關無法藉由資金之流向追查犯罪者。是提供帳戶予他人使用
    是否構成洗錢行為，依前述說明及同法第2條第1、2款之規
    定，應以其在金流方面能否「掩飾或隱匿特定犯罪所得之本
    質、來源、去向、所在、所有權、處分權或其他權益者」，
    切斷資金與當初犯罪行為之關聯性而定。一般針對不特定多
    數人行騙之詐欺集團，所供被害人將款項匯入之帳戶，乃為
    該詐騙集團「取得」犯罪所得之手段，被害人發覺受騙後，
    即能立即指證其所匯入之特定帳戶，此部分之金流透明易查
    ，在形式上無法合法化其所得來源，是該帳戶顯不能達到掩
    飾或隱匿特定犯罪所得之本質、來源之作用，當非洗錢防制
    法第2條第2款所定之洗錢行為甚明。　
　⒉又單純提供帳戶予他人使用，供被害人將遭詐騙款項匯入之
    行為，雖不構成洗錢防制法第14條第1項之洗錢罪，然是否
    成立同條項洗錢罪之幫助犯？就此，最高法院108年度台上
    大字第3101號大法庭裁定揭稱：「特定犯罪之正犯實行特定
    犯罪後，為掩飾、隱匿其犯罪所得財物之去向及所在，而令
    被害人將款項轉入其所持有、使用之他人金融帳戶，並由該
    特定犯罪正犯前往提領其犯罪所得款項得手，因已造成金流
    斷點，該當掩飾、隱匿之要件，該特定犯罪正犯自成立一般
    洗錢罪之正犯。如提供金融帳戶之行為人主觀上認識該帳戶
    可能作為對方收受、提領特定犯罪所得使用，對方提領後會
    產生遮斷金流以逃避國家追訴、處罰之效果，仍基於幫助之
    犯意，提供該帳戶之提款卡及密碼，以利洗錢之實行，應論
    以一般洗錢罪之幫助犯」。茲查，近年來詐欺事件恆傳，政
    府相關機關為防止民眾遭到詐欺集團成員矇騙致生損害，透
    過各種宣傳途徑，經常灌輸民眾當前詐欺集團慣用之詐欺手
    法，庶免民眾受害上當。其中借用他人之金融帳戶，作為詐
    欺集團向被害人取得錢財之工具，一般智慮健全者大都能理
    解知曉，並提高防範不任意將其個人金融帳戶借予他人使用
    ，避免遭到詐欺集團利用其金融帳戶資為詐欺取財之工具。
    然而，「洗錢」為專業用語，涉及複雜之金融及法律概念，
    除非有較高學歷或豐富社會經驗者，一般市井民眾通常無法
    充分明白理解知曉「洗錢」之概念及其範疇。從而，一般民
    眾提供金融帳戶（存摺、提款卡）予不熟識之人，其主觀上
    或有詐欺集團可能會利用其提供之金融帳戶，作為向他人詐
    欺取財工具之直接故意或不確定故意，但若謂提供金融帳戶
    之行為人主觀上均已認識該帳戶可能作為對方收受、提領特
    定犯罪所得使用，對方提領後會產生遮斷金流以逃避國家追
    訴、處罰之效果者，可謂強人所難。　
　⒊本案被告層轉如附表一編號1至5所示金融帳戶網路銀行帳號
    及密碼供林智威所屬詐欺集團成員使用，然附表二至六所示
    被害人依指示匯款至附表一所示帳戶後，由林智威所屬詐欺
    集團成員使用轉帳功能轉匯至其他帳戶內（見臺灣臺北地方
    檢察署110年度偵字第9632號卷第209至211頁、臺灣士林地
    方檢察署110年度偵字第10628號卷第49頁、臺灣士林地方檢
    察署109年度偵字第15026號卷第345至350頁、臺灣新北地方
    檢察署109年度偵字第44147號第37至40頁、臺灣士林地方檢
    察署109年度偵字第15083號卷第225至230頁），在金流方面
    並無掩飾或隱匿犯罪所得本質、來源、去向、所在、所有權
    、處分權或其他權益者之作用，且查無任何證據證明被告因
    提供上開帳戶而有掩飾、隱匿他人利用上開帳戶詐騙被害人
    之犯罪所得，揆諸前揭說明，自不構成洗錢防制法第2條、
    第14條規定之洗錢或幫助洗錢罪，本應為無罪之諭知，然因
    檢察官認此部分與前揭有罪部分有想像競合犯之裁判上一罪
    關係，爰不另為無罪之諭知。
  ㈢參與犯罪組織部分：　　
　⒈犯罪組織指三人以上，以實施強暴、脅迫、詐術、恐嚇為手
    段或最重本刑逾5年有期徒刑之刑之罪，所組成具有持續性
    或牟利性之有結構性組織；前項有結構性組織，指非為立即
    實施犯罪而隨意組成，不以具有名稱、規約、儀式、固定處
    所、成員持續參與或分工明確為必要，組織犯罪防制條例第
    2條規定甚明。
  ⒉被告經本院審理後認僅成立詐欺取財罪之幫助犯，且所幫助
    之正犯亦無從認定確有3人以上，均論述如前，亦無證據證
    明被告主觀上有參與犯罪組織之犯意及客觀上有參與犯罪組
    織之行為等事實存在，更遑論公訴意旨所指之詐騙集團是否
    確已合於組織犯罪防制條例第2條所定具有持續性、牟利性
    ，而非為立即實施犯罪而隨意組成之有結構性組織，且此等
    足以認定為犯罪組織之要件，亦未見檢察官具體舉證證明，
    本院自無從認定被告有何參與犯罪組織之犯行存在。
據上論斷，應依刑事訴訟法第299條第1項前段，刑法第30條第1
項前段、第2項、第339條第1項、第55條、第41條第1項前段、第
74條第1項第1款、第2項第3款、第5款、第8款、第93條第1項第2
款，刑法施行法第1條之1第1項，判決如主文。
本案經檢察官顏伯融提起公訴，由檢察官謝奇孟到庭執行公訴。
中　　華　　民　　國　　111 　年　　4 　　月　　26　　日
                  刑事第十一庭  審判長法  官  鄧鈞豪
                                      法  官  吳玟儒
                                      法  官  林鈺珍
以上正本證明與原本無異。
如不服本判決應於收受送達後20日內向本院提出上訴書狀，並應
敘述具體理由；其未敘述上訴理由者，應於上訴期間屆滿後20日
內向本院補提理由書（均須按他造當事人之人數附繕本）「切勿
逕送上級法院」。告訴人或被害人如對於本判決不服者，應具備
理由請求檢察官上訴，其上訴期間之計算係以檢察官收受判決正
本之日期為準。
      　　　　　　　　　　　　　　　　書記官　葉潔如
中　　華　　民　　國　　111 　年　　4 　　月　　26　　日
附錄本案論罪科刑法條全文： 
中華民國刑法第339條
意圖為自己或第三人不法之所有，以詐術使人將本人或第三人之
物交付者，處5年以下有期徒刑、拘役或科或併科50萬元以下罰
金。
以前項方法得財產上不法之利益或使第三人得之者，亦同。
前二項之未遂犯罰之。
附表一：
編號 戶名 開戶金融機構 帳號 1 董金坤 臺灣銀行新店分行 000000000000號 2 童振瑜 臺灣銀行 000000000000號  3 高承楊 永豐商業銀行 00000000000000號 4 紀念君 永豐商業銀行 00000000000000號 5 紀宜君 永豐商業銀行 00000000000000號 
附表二：（董金坤帳戶部分）
編號 被害人 被害時間 詐欺手法 匯款時間 匯款金額 (新臺幣) 匯入帳戶 備註 1 黃俊貴 (告訴) 109年4月21日 晚間8時許 以臉書暱稱「張嘉倩」佯稱投資MT4全球主流外匯交易平台，獲利可期 109年4月21日 上午10時許 54,000元 附表一編號1所示帳戶  2 汪昕暐 (告訴) 109年3月26日 以LINE暱稱「許升偉」佯稱投資澳門巴黎人博奕網站，獲利可期 109年4月24日 下午5時40分許(起訴書誤載為「下午2時8分許」應予更正) 47,000元 附表一編號1所示帳戶 臺灣臺北地方檢察署110年度偵字第5484號追加起訴書 3 李齊恩 (告訴) 109年4月3日 以LINE暱稱「林子涵」佯稱投資Meta Trader4外匯平台，獲利可期 109年4月20日（起訴書誤載為「14日」，應予更正） 上午11時44分許 10,110元 附表一編號1所示帳戶      109年4月20日 上午11時41分許 50,000元   4 黃雅竹 (告訴) 109年2月間 以LINE暱稱「林哲斌」佯稱投資m.amr87.cn聚富網站，獲利可期 109年4月27日 上午10時6分許（起訴書誤載為「上午10時9分許」，應予更正） 100,000元 附表一編號1所示帳戶      109年4月27日 晚間8時44分許（起訴書誤載為「晚間8時46分許」，應予更正） 50,000元       109年4月28日 上午9時13分許（起訴書誤載為「上午9時14分許，應予更正」 100,000元   5 黃柏樺 (告訴) 109年3月間 以LINE暱稱「橙子」佯稱投資GENESIS GROUP網站，獲利可期 109年4月20日 晚間7時14分許 78,100元 附表一編號1所示帳戶 臺灣臺北地方檢察署110年度偵字第17529號、第28107號追加起訴書 6 洪煒翔 (告訴) 109年3月底 以LINE暱稱「Liya麗雅」佯稱投資Meta Trader4外匯平台，獲利可期 109年4月24日 晚間6時31分許 100,000元 附表一編號1所示帳戶 臺灣臺北地方檢察署110年度偵字第17529號、第28107號追加起訴書     109年4月24日 晚間6時34分許 100,000元   7 藍憲暉 (告訴) 109年4月16日晚間8時許起 佯稱先在網站「GEGL」（網址：http://geglinhk.com）註冊帳戶，再下載應用程式「Meta Trader 4」，匯款投資即可獲得高額獲利 109年4月20日 晚間8時4分許 60,100元 附表一編號1所示帳戶  
附表三：（童振瑜帳戶部分）
編號 被害人 被害時間 詐欺手法 匯款時間 匯款金額 (新臺幣) 匯入帳戶 備註 1 陳淑華(告訴) 109年5月4日 詐欺集團假冒陳淑華之姪女，請陳淑華代為匯款給其友人 109年5月4日 上午10時48分 220,000元(併辦意旨書誤載為「20,000元」，應予更正。 附表一編號2所示帳戶 臺灣臺北地方檢察署110年度偵字第17529號、第28107號追加起訴書 2 陳錦華(告訴) 109年5月4日 詐欺集團假冒陳錦華之媳婦，向陳錦華借款 109年5月4日 中午12時48分 200,000元 附表一編號2所示帳戶 臺灣臺北地方檢察署110年度偵字第17529號、第28107號追加起訴書 
附表四：（高承楊帳戶部分）
編號 被害人 被害時間 詐欺手法 匯款時間 匯款金額 (新臺幣) 匯入帳戶 備註 1 黃柏樺 (告訴) 109年3月間 以LINE暱稱「橙子」佯稱投資GENESIS GROUP網站，獲利可期 109年4月10日 晚間7時32分許 53,882元 附表一編號3所示帳戶 臺灣臺北地方檢察署110年度偵字第17529號、第28107號追加起訴書 2 洪煒翔 (告訴) 109年3月底 以LINE暱稱「Liya麗雅」佯稱投資Meta Trader4外匯平台，獲利可期 109年4月11日 晚間10時23分許 100,000元 附表一編號3所示帳戶 臺灣臺北地方檢察署110年度偵字第17529號、第28107號追加起訴書     109年4月11日 晚間10時28分許 100,000元       109年4月13日 下午3時28分許 400,000元       109年4月14日 中午12時58分許 100,000元       109年4月14日 下午1時0分許 100,000元   3 王禹婁 (告訴) 109年3月中旬 以LINE暱稱「張嘉倫」，對方佯稱投資 Meta   Trader4 外匯平台，獲利可期 109年4月13日 下午1時31分許 496,050元 附表一編號3所示帳戶 臺灣臺北地方檢察署110年度偵字第17529號、第28107號追加起訴書 4 蔡侑蒼 (告訴) 109年4月初 以LINE暱稱「陳欣怡」、「Liya麗雅」佯稱投資MetaTrader4、MetaTrader5外匯平台，獲利可期 109年4月13日 下午1時38分許 100,000元 附表一編號3所示帳戶 臺灣臺北地方檢察署110年度偵字第17529號、第28107號追加起訴書 5 施惠娟 (告訴) 109年4月20日 以line傳送訊息，誘騙施惠娟匯款投資 109年4月20日 中午12時許 20,000元 附表一編號3示帳戶  6 王志仁 (告訴) 109年4月9日 以line傳送訊息，佯稱出售房屋，致使王志仁匯款 109年4月15日上午10時44分 50,000元 附表一編號3示帳戶      109年4月15日 下午1時6分 30,000元   7 汪一帆 (告訴) 109年4月15日 以假投資真詐騙之方式致使汪一帆陷於錯誤匯款 109年4月15日 中午12時47分許 35,000元 附表一編號3示帳戶  
附表五：（紀念君帳戶部分）
編號 被害人 被害時間 詐欺手法 匯款時間 匯款金額 (新臺幣) 匯入帳戶 備註 1 鐘瑩秀 (告訴) 109年4月13日 以line傳送訊息，稱鐘瑩秀投注香港彩券中獎，須補稅 109年4月13日 31,000元 附表一編號4所示帳戶  2 鄧旭玲 (告訴) 109年3月19日 以line傳送訊息，誘騙鄧旭玲匯款投資 109年4月20日 下午3時23分 30,000元 附表一編號4所示帳戶  3 李采倢 (告訴) 109年4月21日 以交友軟體結識李采倢，並佯稱博弈網站有漏洞，依指示操作保證獲利，致使李采倢陷於錯誤匯款 109年4月21日 晚間9時59分許 100,000元 附表一編號4所示帳戶      109年4月21日 晚間10時許 100,000元   4 汪昕暐 (告訴) 109年4月22日 以wechat暱稱「黃皓揚」，向汪昕暐佯稱博弈網站有漏洞，依指示操作保證獲利，致使汪昕暐陷於錯誤匯款 109年4月22日 上午11時58分許 100,000元 附表一編號4所示帳戶  
附表六：（紀宜君帳戶部分）
編號 被害人 被害時間 詐欺手法 匯款時間 匯款金額 (新臺幣) 匯入帳戶 備註 1 鄭莉穎(告訴) 109年4月9日 以LINE傳送訊息誘騙鄭莉穎匯款投資 109年4月23日 下午3時04分(起訴書未載時間) 150,460元 附表一編號5所示帳戶 臺灣臺北地方檢察署檢110年度偵字第32063號併辦意旨書 2 張育玲(告訴) 109年4月14日 以LINE傳送訊息誘騙張育玲匯款投資 109年4月27日 下午2時17分55秒(起訴書未載時間) 100,000元 附表一編號5所示帳戶  3 曾文通 (告訴) 109年4月24日 以交友平台結識曾文通，並其為「海鑫財富」網路期貨公司，致使曾文通陷於錯誤匯款 109年4月24日 上午10時20分 198,550元 附表一編號5所示帳戶      109年4月27日 下午5時3分 30,000元       109年4月27日 下午5時5分許 30,000元   
附表七：
編號 證人 附卷處 1 證人即另案被告董金坤於警詢、偵查及另案審理時之證述 臺灣新北地方檢察署（下稱新北檢）109偵字25194卷第4至6頁   臺灣臺北地方檢察署（下稱北檢）110偵字9632卷第91至97頁   北檢109偵字30608卷第9至12頁   北檢110偵字15373號卷第9至12頁   北檢109偵字26934卷第9至16頁   臺灣士林地方檢察署（下稱士檢）109偵字16925卷第19至22頁   士檢109偵字16925卷第229至239頁   北檢109偵字26934卷第183至186頁   北檢109偵字26934卷第231至232頁   北檢110偵字15373卷第147至149頁   士檢110偵字9098卷第169至171頁   本院110審易字818卷247至252頁   本院110易字527號卷第273至276頁   本院110易字527號卷第487至500頁 2 證人即另案被告童振瑜於警詢、偵查及另案審理時之證 士檢109他字3540卷第21至25頁   北檢109偵字26934卷第21至28頁   士檢109他字3540卷第69至73頁   北檢109偵字30608卷第11至12頁   士檢109偵字16925卷第23至25頁   北檢110偵字15373卷第15至18頁   士檢109偵字16925卷第229至239頁   北檢109偵字26934卷第183至186頁   北檢109偵字26934卷第225至227頁   北檢110偵字15373卷第147至149頁   士檢110偵字9098卷第175至177頁   本院110審易字818號卷第247至252頁   本院110易字527卷第179至181頁   本院110易字527卷第389至392頁 3 證人即另案被告余泓緯於警詢、偵查及另案審理時之證述 士檢109他字3540卷第11至16頁   士檢109他字3540卷第76至79頁   士檢士檢110偵字5356卷電子檔第85至89頁   北檢110偵字5484卷第13至15頁   北檢110偵字17529卷電子檔第19至37頁   士檢109他字3540卷第83至85頁；同士檢110偵字5356卷電子檔第239至243頁   北檢110偵字5484卷第319至321頁 4 證人即另案被告高承楊於警詢、偵查及另案審理時 北檢109偵字19039卷第11至14頁   北檢110偵字9632卷第65至75頁(北檢110偵字17529卷電子掃描檔第55至65頁)   士檢109偵字15773卷第50至54頁（士檢110偵字5356卷電子掃描檔第71至75頁)   北檢109偵緝字1950卷第9至11頁   臺灣士林地方法院（下稱士林地院）110金訴字第322號卷第57至59頁   士檢109偵字15083號卷第393至401頁   士檢109偵字15083號卷第393至401頁   新北檢109偵字26933號卷第117至119頁   北檢109偵緝字第1950卷第35至36頁   士林地院110金訴字第322號卷第93至96頁   士林地院110金訴字第322號卷第127至129頁   士林地院110金訴字第133至142頁 5 證人即另案被告紀念君於警詢、偵查及另案審理時之證述 北檢110偵字9632號卷第83至89頁   新北檢109偵字26933號卷第81至83頁   臺灣新北地方法院（下稱新北地院）110審易字第501號卷第49至51頁 6 證人即另案被告紀宜君於警詢、偵查及另案審理時之證述 士檢109偵字15773號卷第45至48頁   士檢109偵字15083號卷第41至44頁   士檢109偵字15773號卷第148至149頁   士檢109偵字15083號卷第393至401頁   士林地院110審金訴字第80號卷第67至69頁 7 證人即告訴人黃俊貴於警詢中之證述 北檢109偵字26934卷第77至80頁 8 證人即告訴人汪昕暐於警詢中之證述 北檢110偵字5484卷第45至46頁 9 證人即告訴人李齊恩於警詢中之證述 新北檢109偵字25194卷第13至15頁反面 10 證人即告訴人黃雅竹於警詢中之證述 士檢109偵字16925卷第27至39頁 11 證人即告訴人黃柏樺於警詢中之證述 北檢110偵字17529卷電子檔第117至119頁 12 證人即告訴人洪煒翔於警詢中之證述 北檢110偵字17529卷電子檔第121至125頁   北檢110偵字17529卷電子檔第127至135頁 13 證人即告訴人藍憲暉於警詢中之證述 士檢110偵字15373卷第65至69頁 14 證人即告訴人陳淑華於警詢中之證述 士檢109他字3540卷第26至27頁 15 證人即告訴人陳錦華於警詢中之證述 士檢109他字3540卷第28至30頁 16 證人即告訴人王禹婁於警詢中之證述 北檢110偵字17529卷電子檔第137至145頁 17 證人即告訴人蔡侑蒼於警詢中之證述 北檢110偵字17529卷電子檔第147至150頁 18 證人即告訴人施惠娟於警詢中之證述 北檢109偵字19039號卷第23至25頁 19 證人即告訴人王志仁於警詢、偵查中之證述 北檢109偵字19039號卷第27至29頁   北檢109偵字19039號卷第261頁 20 證人即告訴人汪一帆於警詢中之證述 士檢109偵字15026號卷第169至172頁 21 證人即告訴人鐘瑩秀於警詢中之證述 新北檢109偵字26933號卷第7至8頁 22 證人即告訴人鄧旭玲於警詢中之證述 新北檢109偵字44147號卷第13至15頁   新北檢109偵字44147號卷第17至18頁   新北檢109偵字44147號卷第19至20頁 23 證人即告訴人李采倢於警詢中之證述 士檢109偵字11897號卷第119至124頁 24 證人即告訴人鄭莉穎於警詢中之證述 士檢110偵字5356卷電子檔第31至33頁   士檢110偵字5356卷電子檔第35至36頁 25 證人即告訴人張育玲於警詢中之證述 士檢109偵字15773卷第16至17頁 26 證人即告訴人曾文通於警詢中之證述 士檢109偵字15083號卷第17至23頁   士檢109偵字15083號卷第25至27頁 
附表八：
編號 非供述證據 附卷處 備註 1 ⑴黃俊貴與暱稱「張嘉倩」之人之通訊軟體LINE對話紀錄1份 ⑵合作金庫商業銀行匯款申請書代收入傳票1 紙 北檢109偵字26934號卷第89頁、第105至111頁 附表二編號1 2 汪昕暐提出之中國信託銀行存款交易明細1 紙 北檢109偵字30608號卷第61頁 附表二編號2、附表五編號4 3 ⑴李齊恩分別與暱稱「林子涵」、「MetaTrader4 」之人之LINE通訊軟體對話紀錄各1份、 ⑵李齊恩網路轉帳匯款紀錄共2紙 新北檢109偵字25194卷第40至45頁、第61頁、第62至63頁 附表二編號3 4 ⑴黃雅竹與暱稱「小陳子」之人之LINE通訊軟體對話紀錄擷圖6 張、 ⑵黃雅竹網路銀行臺幣轉帳交易畫面擷圖1紙 ⑶中國信託銀行新臺幣存提款交易憑證2紙 士檢109偵字16925卷第49頁、第59至63頁、第97頁 附表二編號4 5 ⑴黃柏樺與暱稱「橙子」、「MetaTrader4 」者之LINE通訊軟體對話訊息各1份 ⑵即時轉帳明細擷圖1紙 北檢110偵字9632號卷第213頁、第229至239頁、第241至275頁 附表二編號5、附表四編號1 6 洪煒翔中國信託商業銀行帳號000000000000號帳戶存款交易明細表2紙 北檢110偵字9632號卷第277至283頁 附表二編號6、附表四編號2 7 ⑴藍憲暉與暱稱「蘇杭」、「GEGLFX（用戶服務）」者之通訊軟體LINE對話紀錄各1份 ⑵臺幣轉帳訊息擷圖1 紙 北檢110偵字15373號卷第87至93頁、95頁 附表二編號7 8 陳淑華郵政跨行匯款申請書1紙 士檢109他3540號卷第33頁 附表三編號1 9 陳錦華新光銀行國內匯款申請書（兼取款憑條）1紙 士檢109他3540號卷第31頁 附表三編號2 10 ⑴王禹婁提供之LINE通訊軟體對話紀錄1份 ⑵國泰世華商業銀行匯出匯款憑證1紙 北檢110偵17529號卷宗電子掃描檔第323至333頁、第289頁 附表四編號3 11 ⑴蔡侑蒼提供之LINE通訊軟體對話紀錄1份 ⑵台灣中小企業銀行匯款申請書1紙 北檢110偵17529號卷宗電子掃瞄檔第355至359頁、第339頁 附表四編號4 12 ⑴施惠娟與暱稱「周卓為」者之通訊軟體LINE對話紀錄1份 ⑵郵政跨行匯款申請書1紙 北檢109偵字19039號卷第73頁、第75至77頁 附表四編號5 13 ⑴王志仁提供之臉書、LINE通訊軟體對話紀錄各1份。 ⑵網路銀行臺幣轉帳交易畫面擷圖4紙　 北檢109偵字19039號卷第185至191頁 附表四編號6 14 汪一帆新光銀行國內匯款申請書1紙 士檢109偵字15026號卷第177頁 附表四編號7 15 ⑴鐘瑩秀與暱稱「楊天展」者之LINE、臉書通訊軟體對話紀錄各1份 ⑵水林鄉農會匯款申請書1紙 新北檢109偵字26933號卷第23頁、第41至43頁 附表五編號1 16 鄧旭玲臺灣土地銀行存摺封面、內頁影本1紙 新北檢109偵字44147號卷第45頁 附表五編號2 17 ⑴詐騙網站頁面截圖 ⑵李采倢中國信託銀行存摺封面、內頁影本1份 士檢109偵字11897號卷第495至497頁 附表五編號3 18 ⑴臺灣土地銀行存摺封面、內頁影本1份 ⑵鄭莉穎與暱稱「王俊凱」者之LINE通訊軟體對話紀錄1份 ⑶永豐商業銀行收執聯1紙 士檢109偵字15773號卷第32頁、第34至35頁、第36至37頁 附表六編號1 19 張育玲郵政跨行匯款申請書1紙 士檢109偵字15773號卷第22頁 附表六編號2 20 ⑴第一商業銀行匯款申請書回條1紙、國泰世華銀行交易明細表2紙 ⑵曾文通第一銀行、新光商業銀行存摺封面、內頁影本1紙 士檢109偵字15083號卷第127至128頁、第141頁 附表六編號3 21 臺灣銀行新店分行戶名：董金坤，帳號000000000000號帳戶之下列資料： ⑴臺灣銀行新店分行109年6月10日新店營密字第10900023221號函暨附件帳戶開戶基本資料與自109年4月1日起至109年5月20日止之交易明細 ⑵臺灣銀行綜合存款印鑑卡1紙 ⑶存摺存款歷史明細查詢1份 北檢110偵5484號影卷第47頁至52頁、北檢110偵17529號卷宗電子掃描檔第159至162頁  22 永豐商業銀行戶名高承楊，帳號00000000000000號帳戶之下列資料： ⑴客戶基本資料表1紙 ⑵帳戶往來明細1份 北檢110偵17529號卷宗電子掃瞄檔第151頁、第153至158頁  23 永豐商業銀行作業處109年6月8日作心詢字第1090603119號金融資料查詢回覆函暨下列附件帳戶資料（戶名：紀宜君，帳號：00000000000000號）： ⑴客戶基本資料表1紙 ⑵帳戶往來明細1份 士檢110偵字5356號卷宗電子掃描檔第105至110頁  24 臺灣銀行營業部109年6月8日營存字第10950060611號函暨下列附件帳戶（戶名：童振瑜，帳號：000000000000號）： ⑴開戶基本資料1 紙 ⑵存摺存款歷史明細批次查詢1 紙 士檢110偵10628號卷第45至47頁  25 永豐商業銀行作業處110年9月10日作心詢字第1100906158號金融資料查詢回覆函1紙 本院110易527號卷第99頁  26 ⑴余泓緯與高承楊之聊天紀錄擷圖共4張 ⑵苗栗縣警察局通霄分局110年9月7日霄警偵字第1100014331號函暨附件被告余泓緯與另案被告高承楊之聊天紀錄擷圖共26張 北檢110偵9632號卷第415至417頁、本院110易527號卷第103至155頁  
附表九：
損害賠償金額 支付方式 新臺幣陸萬壹佰壹拾元 應於民國一一一年六月十日前給付新臺幣陸萬壹佰壹拾元至李齊恩所有兆豐國際商業銀行楠梓分行帳號○○○○○○○○○○○號帳戶內。